臺灣高等法院臺南分院刑事判決
111年度交上易字第500號
上  訴  人  
即  被  告  黃志清

上列上訴人即被告因公共危險案件，不服臺灣嘉義地方法院111
年度交易字第258號中華民國111年8月15日第一審判決（起訴案
號：臺灣嘉義地方檢察署111年度偵字第7754號），提起上訴，
本院判決如下：
    主      文
上訴駁回。
    事實及理由
一、上訴得明示僅就判決之刑、沒收或保安處分一部為之。刑事
    訴訟法第348條第3項定有明文。本件被告僅就原判決關於所
    處之刑部分提起上訴，業經本院與被告確認在卷（本院卷第
    48頁），是原判決關於犯罪事實部分，不在本院審理範圍。
二、本判決書關於犯罪事實、證據及理由部分，引用原審判決書
    之記載（如附件）。
三、被告上訴意旨略以：被告本身因罹患肝臟疾病，身體狀況與
    常人不同，酒精殘留之酒精濃度，非可使用正常標準測定。
    案發當時吐氣所得之酒精濃度，乃4小時前飲酒精殘留，實
    則被告意識清楚，並無駕車失誤撞車或傷人等情，足認被告
    固然酒駕，但尚未有發生交通事故之具體危險。被告自小體
    弱，罹患「肝硬化、B型病毒性肝炎未伴有肝昏迷」，持續
    由戴德森醫療財團法人嘉義基督教醫院檢查治療，若入獄恐
    致病情惡化，實與教化之本意相違。疫情對被告之慢性疾病
    恐有致命之風險，入獄群聚導致染疫風險增加，如勞動服務
    或易服勞役等，均可達教化被告之目的，被告願承諾若下次
    再有酒駕，願意接受嚴厲制裁，請求撤銷原審判決，改判被
    告有期徒刑6個月以下之刑度等語。
四、經查：
㈠、原判決以被告犯刑法第185條之3第1項第1款前段之駕駛動力
    交通工具而有吐氣所含酒精濃度達每公升0.25毫克以上罪，
    事證明確，予以論罪科刑。並說明被告本件構成累犯，及依
    累犯規定加重其刑所審酌之理由，量刑部分依刑法第57條之
    規定，審酌被告除構成累犯之前科外，另有其他公共危險犯
    罪之素行、犯罪情節、犯後態度、生活狀況、智識程度等情
    狀，量處有期徒刑8月。核其量刑部分之認事用法並無違誤
    。
㈡、酒後駕車之公共危險罪於民國102年修法後，不僅提高法定刑
    度，更明確採取抽象危險犯之立法模式，用以宣示該罪處罰
    之目的，在於非難駕駛人漠視交通安全之不負責任心態，而
    如行為人之酒後駕車行為，另造成他人之生命、身體法益侵
    害之具體危險，則應另成立同條第2項之罪，是本罪於量刑
    上，自應著重於被告對於法規範之敵對性，與被告就刑罰之
    反應力，並斟酌被告本件酒精濃度之高低等因素，而非如「
    具體危險犯」之立法例中，以酒精濃度對駕駛人精神狀態之
    影響程度或是否造成客觀之危害性為犯罪要素。本件被告吐
    氣酒精濃度達每公升1.61毫克，超越法定容許值每公升0.25
    毫克甚多，其違反義務之程度當屬十分嚴重，而被告更有多
    次酒後駕車之科刑執行紀錄，其法敵對意識亦屬明顯，對於
    刑罰之反應力更屬薄弱，原判決考量上開量刑事由，依裁量
    權行使之結果，量處被告有期徒刑8月，並無違誤之處，被
    告上訴意旨以其罹患肝病，身體狀況對酒精耐受性與常人不
    同，並未造成具體危險，指摘原判決量刑不當，非有理由。
    至於上訴意旨另以，被告罹患肝病，入監執行不利教化，且
    因疫情恐導致被告入監後染疫部分，實非從輕量刑之正當理
    由，自無從據以認為原判決違法或不當。
㈢、綜上，原判決並無上訴意旨所指量刑違法或不當之處，被告
    上訴請求改判較輕之刑，為無理由，應予駁回。
五、應適用之程序法條：刑事訴訟法第368條、第373條。　　　
本案經檢察官陳靜慧提起公訴、檢察官陳昱旗到庭執行職務。
中　　華　　民　　國　　111 　年　　10　　月　　27　　日
                  刑事第二庭    審判長法　官  楊清安
                                      法　官  陳顯榮
                                      法　官  蕭于哲
以上正本證明與原本無異。
不得上訴。
　　　　　　　　　　　　　　　　　　　書記官  鄭信邦　　
中　　華　　民　　國　　111 　年　　10　　月　　27　　日
附錄本案論罪科刑法條全文
中華民國刑法第185條之3
駕駛動力交通工具而有下列情形之一者，處3年以下有期徒刑，
得併科30萬元以下罰金：
一、吐氣所含酒精濃度達每公升零點二五毫克或血液中酒精濃度
    達百分之零點零五以上。
二、有前款以外之其他情事足認服用酒類或其他相類之物，致不
    能安全駕駛。
三、服用毒品、麻醉藥品或其他相類之物，致不能安全駕駛。
因而致人於死者，處3年以上10年以下有期徒刑，得併科2百萬元
以下罰金；致重傷者，處1年以上7年以下有期徒刑，得併科1百
萬元以下罰金。
曾犯本條或陸海空軍刑法第54條之罪，經有罪判決確定或經緩起
訴處分確定，於十年內再犯第1項之罪因而致人於死者，處無期
徒刑或5年以上有期徒刑，得併科3百萬元以下罰金；致重傷者，
處3年以上10年以下有期徒刑，得併科2百萬元以下罰金。